【裁判字號】    99,抗,570
【裁判日期】    990707
【裁判案由】    定應執行刑
【裁判全文】
臺灣高等法院臺中分院刑事裁定           99年度抗字第570號
抗  告  人
即  受刑人  甲○○
上列抗告人因定應執行刑案件，不服臺灣彰化地方法院中華民國
99年5月7日裁定（99年度聲字第702號）提起抗告，本院裁定如
下：
    主  文
抗告駁回。
    理  由
一、抗告意旨略謂：抗告人於所涉毒品案件到案後，在警詢筆錄
    均已坦承犯行，又當場供出毒品來源，並因而破獲上游毒販
    ，抗告人已有悔過之心，且抗告人所涉販毒罪係一案二判決
    ，致使刑期增加多年，乃請求本院酌情再減，爰對彰化地方
    法院定執行刑裁定提起抗告。
二、按數罪併罰，有二裁判以上者，依刑法第51條規定，定其應
    執行刑，又宣告多數有期徒刑者，於各刑中之最長期以上，
    各刑合併之刑期以下，定其刑期，但不得逾30年，刑法第53
    條、第51條第5款分別定有明文。復按執行刑之量定，係事
    實審法院之職權，本有自由裁量之餘地，原裁定所定執行刑
    ，倘未逾法定刑範圍，亦無明顯違背正義，要難指摘為不當
    （最高法院95年度臺抗字第549號判決意旨參照）。再按法
    律上屬於自由裁量之事項，有其外部性及內部性界限，並非
    概無拘束，依據法律之具體規定，法院應在其範圍選擇為適
    當之裁判者，為外部性界限；而法院為裁判時，應考量法律
    之目的，及法律秩序之理念所在者，為內部性界限。法院為
    裁判時，二者均不得有所踰越。在數罪併罰，有二裁判以上
    ，定其應執行之刑時，固屬於法院自由裁量之事項，然仍應
    受前揭外部性界限及內部性界限之拘束（最高法院80年臺非
    字第473號判例、94年度臺非字第233號判決意旨參照）。
三、經查本件，彰化地方法院對於抗告人符合併定執行刑之數確
    定判決，定應執行有期徒刑15年2月，經核並無逾越上開所
    述自由裁量事項所應遵守之外部性、內部性界限乃為合法，
    抗告人徒以其已坦承犯行並供出上游毒販且因而破獲，以及
    確實有悔過之實體減刑原因請求減輕其刑，惟其理由並非原
    審法院定執行刑時所得審酌，且抗告人所涉案件之確定判決
    亦已對於抗告人所述得減輕其刑之理由予以審酌並減輕其行
    在案（彰化地方法院98年度訴字第344號判決理由欄二、（
    四）參照），抗告人未予詳閱即提起抗告乃有誤會，其抗告
    為無理由應予駁回。又抗告意旨指稱其所犯係一案二判決致
    使刑期增加多年，然抗告人所涉販賣第一級毒品之日期均為
    95年7月1日刑法刪除連續犯之後（分為97年12月6日、97年
    12月8日），而應回歸數罪併罰，是抗告人於上開二日期分
    有2次販賣毒品行為，自應分別定罪科刑，抗告人指摘一案
    二判決係有誤會，亦無理由而應予駁回，附此說明。
四、據上論斷，依刑事訴訟法第412條，裁定如主文。
中    華    民    國    99    年    7    月    7    日
            刑事第六庭    審判長法  官  李  文  雄
                                法  官  邱  顯  祥
                                法  官  林  靜  芬
以上正本證明與原本無異。
如不服本裁定，得於收受送達後五日內向本院提出再抗告書狀（
須附繕本）。
                                書記官  高  勳  楠
中    華    民    國    99    年    7    月    7    日

司法院資訊處製作；財團法人民間司法改革基金會備份。
